【裁判字號】    98,毒抗,130
【裁判日期】    981026
【裁判案由】    聲請觀察勒戒
【裁判全文】
臺灣高等法院高雄分院刑事裁定         98年度毒抗字第130號
抗  告  人
即  被  告  甲○○
                    （現於臺灣屏東監獄竹田分監執行中）
上列抗告人因聲請觀察勒戒案件，不服臺灣屏東地方法院中華民
國98年9 月1 日裁定（98年度毒聲字第284 號），提起抗告，本
院裁定如下：
    主  文
抗告駁回。
    理  由
一、本件抗告意旨略以：抗告人即被告（下稱被告）甲○○於民
    國98年4 月18日由母親帶去林園住處戒毒，並拿安眠藥，被
    告為了提早戒掉毒癮，將安眠藥融解成液體注入體內，以致
    讓母親誤為被告在施打海洛因，而報警處理，原裁定未察，
    顯有違誤，為此提起抗告，請求撤銷原裁定云云。
二、經查：被告基於施用第一級毒品海洛因之犯意，於98年4 月
    24日下午2 時15分許往前回溯24小時內之某時（扣除公權力
    拘束期間），在不詳處所以不詳方式施用第一級毒品海洛因
    1 次。嗣因涉犯毒品危害防制條例案件，於98年4 月24日下
    午1 時30分許，至高雄縣政府警察局林園分局製作筆錄，經
    徵得其同意後，於當日下午2 時15分許採集其尿液送驗，結
    果呈嗎啡陽性反應，始知上情。抗告人雖否認前揭犯行，惟
    其尿液經送驗後，呈毒品嗎啡陽性反應（362ng/ml），此有
    台灣檢驗科技股份有限公司98年5 月8 日編號KＺ0000000000
    00號濫用藥物尿液檢驗報告、採樣同意書及高雄縣政府警察
    局林園分局查獲毒品案件嫌疑人代號與真實姓名對照表各1
    份附卷可稽。而該公司係分別以（EIA ）酵素免疫分析法及
    （GC／MS）氣相層析質譜儀法交互檢驗，檢出被告尿液確呈
    嗎啡陽性反應（362ng/ml，陽性判定標準：嗎啡、可待因≧
    300ng/ml），此觀上開檢驗報告檢驗方法載述甚明。而所謂
    「氣相層析質譜儀」包括「氣相層析儀」及「質譜儀」2 部
    分，在「氣相層析儀」部分，其方法為將物質氣化後，再經
    分析管分離，由於各種物質之沸點及對管柱之吸附力不同，
    在經過檢測器測定後，表現出不同的滯留時間，利用滯留時
    間來判定是何種物質；另「質譜儀」部分為檢測器，能將物
    質撞擊成碎片，記錄其質譜圖，因每個化合物之鍵結能力不
    同，故不同之物質會有其特定之質譜圖，因此在物質之判斷
    上有若指紋鑑定，理論上如果扣除人為因素（例如檢體之間
    的污染）不與列計者，氣相層析質譜儀之精確度接近百分之
    百，此有行政院退輔會榮民總醫院83年3 月3 日函覆澎湖地
    方法院（83）北總內字第185 號函堪以佐證。本件被告經依
    法採集之尿液檢體，經送請上開公司分別以酵素免疫分析法
    及氣相層析質譜儀法交互檢驗，檢出被告之尿液確呈嗎啡陽
    性反應，揆諸前揭說明，即不可能有誤之虞。
三、原裁定以被告經採尿送驗結果，確呈嗎啡陽性反應，而認定
    被告有施用第一級毒品海洛因之犯行（原裁定主文誤載為施
    用第二級毒品，應予更正，附此敘明），依毒品危害防制條
    例第20條第1 、3 項、觀察勒戒處分執行條例第3 條第1 項
    （漏載），裁定被告施用第一級毒品，令入勒戒處所觀察、
    勒戒，其期間不得逾2 月等語，經核並無不合。被告提起抗
    告意旨，認其未施用毒品，指摘原裁定不當，為無理由，應
    予駁回。
四、據上論結，應依刑事訴訟法第412條，裁定如主文。
中    華    民    國    98    年    10    月    26    日
                  刑事第九庭    審判長法  官  莊秋桃
                                      法  官  范惠瑩
                                      法  官  裕斗
以上正本證明與原本無異。
本裁定不得再抗告。
中    華    民    國    98    年    10    月    26    日
                                      書記官  張宗芳


司法院資訊處製作；財團法人民間司法改革基金會備份。
